# 求助陈版 - 结构化主体的合并问题

提问人：ironyclaris 时间：2021-11-12 16:23:22
陈老师您好：
本案例涉及 5 家主体。A公司为B公司、C公司母公司。SPV1为信托公司，SPV2为专项计划。
C公司持有一座商业综合体用于出租，可以获取租金收入。C公司需要资金用作进一步开发，B公司将资金 10 亿借给C公司。
B公司将 10 亿借款的债权信托给SPV1取得资产受益权（此时C公司用资产及未来的租金收入做抵押），用该资产受益权成立SPV2专项计划。
SPV2专项计划发行10.01亿元的资产支持证券，其中 10 亿元优先级，0.01亿元次级，并且由B公司购买持有全部次级证券。
A公司为SPV2提供差额支付承诺及流动性支持。
SPV2在清算时，在支付完税费、优先级本息等之后如有剩余收益将全部支付给B公司。
请教陈老师，此时SPV1、SPV2应分别在哪个层面合并？
是否应该是B公司合并SPV1，A公司合并SPV2（A公司提供了兜底）

回答人：chenyiwei
一般可以这样理解。对SPV2，虽然次级份额全由B持有，但其金额很小仅 100 万，不足以起到风险缓冲作用，真正对优先级提供保障的是母公司A提供的差额支付承诺及流动性支持，因此SPV2应由母公司A合并。